

MATTHIEU LARBOULLET

DÉVELOPPEUR

PRÉSENTATION

Après avoir obtenu un Master en finance à l'ESSCA, j'ai eu différentes expériences dans la banque et des sociétés d'investissement immobilier.

Fin 2019, j'ai décidé de devenir développeur et de rejoindre l'École 42 Paris en novembre 2020.

FORMATIONS

École 42 Paris

• Depuis novembre 2020

ESSCA (2012-2018)

 Master 2 Banque & Ingénierie Financière (option FinTech)

Lycée Francs-Bourgeois (2009-2012)

• Bac S (Spé. Mathématiques)

COMPÉTENCES

Langages de codage étudiés

C, C++, Shell

Connaissances fondamentales

VBA, ASM, Docker, Docker-compose, HTML, CSS

Autres compétences informatiques

- Git, Github
- Linux, MacOS, Windows
- · Microsoft Office, Gimp, Inkscape

Langues vivantes

• Anglais (TOEIC 910/990)

CONTACT

+33 6 58 29 67 75 matthieu.larboullet@gmail.com 7 villa Dancourt, 75018 Paris

GitHub: https://github.com/UnDesSix

EXPÉRIENCES PROFESSIONNELLES

Expert crédit immobilier

FIPACO | Févr. 2019 - Jan. 2020

- Rencontre avec la clientèle (foncières, professionnels de l'immobilier, family office) afin de déterminer le besoin de financement.
- Mise en place de plans de financement spécifiques pour des projets immobiliers (acquisition, refinancement, restructuration dettes) en étroite collaboration avec les partenaires bancaires.
- Montage et accompagnement de dossiers de financement.

Responsable de la relation client

HeyTom | Sept. 2018 - Déc. 2018

- Suivi et entretien de la relation client.
- Reporting et analyse des résultats financiers des clients.

Expert crédit immobilier

Pretto | Févr. 2018 - Juillet 2018

- Gestion des portefeuilles prospects/clients.
- Analyse des projets, présentation et négociation auprès des banques.

Analyste investissements immobiliers

Filauri | Mars 2017 - Août 2017

- Sourcing d'investissements.
- Analyse des investissements (réalisation de business plan, étude de la data room).
- Suivi du processus d'acquisition (négociation avec le vendeur, relation avec les banques).
- Gestion des actifs existants.

Structureur crédit (Middle Office)

BNPP | Sept. 2016 - Févr. 2017

- Participer au montage technico-financier de l'ensemble des opérations de financement.
- Analyser le risque, formaliser les demandes d'engagement et les soutenir auprès du comité risque et des décideurs.